【裁判字號】    98,訴,176
【裁判日期】    980320
【裁判案由】    毒品危害防制條例
【裁判全文】
臺灣基隆地方法院刑事判決               98年度訴字第176號
公  訴  人  臺灣基隆地方法院檢察署檢察官
被      告  甲○○
                    （現另案於臺灣基隆監獄執行中）
上列被告因毒品危害防制條例案件，經檢察官提起公訴（97年度
毒偵字第2112、2465、2679、2739、2977號），於本院準備程序
進行中，被告就被訴之事實為有罪之陳述，本院合議庭乃裁定由
受命法官依簡式審判程序獨任進行審理，並判決如下：
    主  文
甲○○犯附表編號(1)至(5)施用第一級毒品罪，各處如附表編號(1)
至(5)「罪名及科刑」欄所示之刑；又犯附表編號(6)施用第二級毒
品罪，處如附表編號(6)「罪名及科刑」欄所示之刑。應執行有期
徒刑壹年陸月。
    犯罪事實
一、甲○○前因施用毒品案件，經2 次觀察、勒戒後，均認無繼
    續施用毒品之傾向，先後於民國88年1月15日、89年9月21日
    執行完畢釋放出所，並由臺灣基隆地方法院檢察署檢察官於
    以87年度偵字第5873號、89年度毒偵字第1977號為不起訴處
    分確定。詎甲○○猶不知戒斷毒癮，復基於各別施用第一級
    毒品海洛因及第二級毒品甲基安非他命之犯意，於附表所示
    之時間、地點，以附表所示之方式，施用第一級毒品海洛因
    5次及第二級毒品甲基安非他命1次，嗣為警於附表所示之時
    間、地點查獲，嗣經甲○○同意後採集其驗尿液送驗結果，
    分別呈如附表所示之毒品代謝物陽性反應。
三、案經臺北縣政府警察局瑞芳分局報告臺灣基隆地方法院檢察
    署檢察官偵查起訴。
    理  由
一、程序事項：
    本件被告甲○○所犯者非為死刑、無期徒刑、最輕本刑為3
    年以上有期徒刑之罪或高等法院管轄第一審案件，其於準備
    程序進行中，先就被訴事實為有罪之陳述，經告知其簡式審
    判程序之旨，並聽取公訴人、被告之意見後，本院依刑事訴
    訟法第273條之1第1 項之規定，裁定由受命法官獨任進行簡
    式審判程序，合先敘明。
二、認定事實所依據之證據及理由：
    (一)被告自白：
      被告於本院審理中自白其於附表所示之時間、地點分別施
      用第一級毒品海洛因5次及第二級毒品甲基安他命1次之犯
      行事實，其任意自白核與下列事證相符，應堪採為證據。
    (二)尿液檢驗結果：
      台灣檢驗科技股份有限公司濫用藥物檢驗報告5 紙（分別
      附於97年度毒偵字第2112號偵查卷第8 頁、97年度毒偵字
      第2679號偵查卷第7頁、97年度毒偵字第2739 號偵查卷第
      6頁、97年度毒偵字第2465號偵查卷第5頁、97年度毒偵字
      第2977 號偵查卷第6頁），足證經被告同意採集其尿液送
      驗結果，呈如附表所示之毒品代謝物陽性反應。
    (三)臺灣高等法院被告全國前案紀錄表附卷可參，足證被告確
      有如事實欄所載之觀察、勒戒情形。
    (四)上開補強證據已足資擔保被告於本院審理時所為之上開任
      意性自白具有相當程度之真實性，而得使本院確信被告前
      述自白之犯罪事實確屬真實，從而依刑事訴訟法第156 條
      第1項「被告之自白，非出於強暴、脅迫、利誘、詐欺、
      疲勞訊問、違法羈押或其他不正之方法，且與事實相符者
      ，得為證據。」及第2 項「被告或共犯之自白，不得作為
      有罪判決之唯一證據，仍應調查其他必要之證據，以察其
      是否與事實相符。」規定，本院自得依被告前述自白及各
      該補強證據認定被告確有為施用第一級毒品海洛因及第二
      級毒品甲基安非他命多次之犯行。本件事證明確，被告之
      犯行堪以認定。
三、論罪及科刑之理由：
  (一)查海洛因及甲基安非他命係毒品危害防制條例所列管之第一
    級及第二級毒品，此為該條例第2條第2項第1款及第2款所明
    定。核被告所為，係分別犯毒品危害防制條例第10條第1 項
    之施用第一級毒品罪及同條例第10條第2 項之施用第二級毒
    品罪。被告各次持有第一級毒品海洛因及第二級毒品甲基安
    非他命以供其各次施用，其持有之低度行為，應為其施用之
    高度行為所吸收，均不另論罪。又被告多次施用毒品之行為
    ，均係為滿足各該次之毒癮，於滿足毒癮後，該次行為即已
    完成，是各次均為各自獨立之行為，各具獨立性，其前後次
    施用毒品行為間，自無密切不可分之關係，各自獨立構成同
    一施用毒品罪責，且被告施用第一級毒品海洛因及施用第二
    級毒品甲基安非他命之犯意各別、行為互殊，應予分論併罰
    。
  (二)爰審酌立法院於86年10月30日三讀通過於87年5月20 日公布
    ，同年月22日生效之毒品危害防制條例，該條例對於施用毒
    品之被告改以治療、矯治為目的，非重在處罰，是被告違反
    本罪實係基於「病患性」行為，而對他人甚少損害，然被告
    前曾因施用毒品，經送觀察、勒戒，有上開前案紀錄表為憑
    ，素行非佳，經警查獲後仍未戒絕，再衡量被告其餘犯罪之
    動機、目的、犯罪時所受之刺激、犯罪之手段、犯人之生活
    狀況、品行、智識程度、犯罪所生之危險或損害、犯罪後之
    態度等一切情狀，分別判處如附表所示之刑，並依刑法第51
    條第5款規定，定其應執行之刑。
四、據上論斷，應依刑事訴訟法第273條之1第1項、第299條第1
    項前段，毒品危害防制條例第10條第1項、第2項、第23條第
    2項，刑法第11條前段、第51條第5款，判決如主文。
本案經檢察官乙○○到庭執行職務。
中    華    民    國    98    年     3    月    20    日
                  刑事第三庭法    官  林淑鳳
以上正本證明與原本無異。
如不服本判決應於收受本判決後10日內向本院提出上訴書狀，其
未敘述上訴理由者，並得於提起上訴後10日內向本院補提理由書
狀（均須按他造當事人之人數附繕本）「切勿逕送上級法院」。
中    華    民    國    98    年    3     月    23    日
                            書 記 官  王靜敏
附錄論罪法條：
毒品危害防制條例第10條第1項、第2項
施用第一級毒品者，處 6 月以上 5 年以下有期徒刑。
施用第二級毒品者，處 3 年以下有期徒刑。
附表：
┌──┬────┬─────┬──────┬────┬─────┐
│編號│犯罪時間│ 查獲時間 │ 施用方式   │查扣物品│罪      名│
│ 及 │   及   │    及    │            │   及   │    及    │
│案號│犯罪地點│ 地    點 │            │驗尿報告│科      刑│
├──┼────┼─────┼──────┼────┼─────┤
│(1) │97年4月8│97年4月9日│海洛因：以摻│尿液呈嗎│施用第一級│
│97年│日晚上7 │下午1時20 │水注入注射針│啡、可待│毒品，處有│
│毒偵│、8時許 │許        │筒，再施打兩│因陽性反│期徒刑陸月│
│字第│        │          │手臂血管方式│應。（詳│。        │
│2112│台北縣瑞│在台北縣瑞│施用。      │偵查卷第│          │
│號  │芳火車站│芳鎮三爪子│            │8頁）   │          │
│    │公廁內  │坑路91巷口│            │        │          │
│    │        │因涉竊盜罪│            │        │          │
│    │        │嫌為警查獲│            │        │          │
│    │        │，經其同意│            │        │          │
│    │        │採集尿液送│            │        │          │
│    │        │驗        │            │        │          │
├──┼────┼─────┼──────┼────┼─────┤
│(2) │97年4月 │97年4月18 │海洛因：同上│尿液呈嗎│施用第一級│
│97年│17日下午│日下午2時 │方式。      │啡、可待│毒品，處有│
│毒偵│3、4時許│許        │            │因陽性反│期徒刑陸月│
│字第│        │          │            │應。（詳│。        │
│2679│台北縣瑞│台北縣瑞芳│            │偵查卷第│          │
│號  │芳鎮三爪│鎮○○路路│            │7頁）   │          │
│    │子坑路69│邊為警通知│            │        │          │
│    │巷34之1 │到場採驗尿│            │        │          │
│    │號住處內│液        │            │        │          │
├──┼────┼─────┼──────┼────┼─────┤
│(3) │97年7月 │97年7月24 │海洛因：同上│尿液呈嗎│施用第一級│
│97年│24日上午│日下午1時 │方式。      │啡、可待│毒品，處有│
│毒偵│9時30分 │許        │            │因陽性反│期徒刑陸月│
│字第│許      │          │            │應。（詳│。        │
│2739│        │          │            │偵查卷第│          │
│號  │台北縣瑞│台北縣瑞芳│            │6頁）   │          │
│    │芳鎮三爪│鎮○○街6 │            │        │          │
│    │子坑路69│巷口前為警│            │        │          │
│    │巷34之1 │查獲，經其│            │        │          │
│    │號住處內│同意採驗尿│            │        │          │
│    │        │液送驗    │            │        │          │
├──┼────┼─────┼──────┼────┼─────┤
│(4) │97年8月 │97年8月14 │海洛因：同上│尿液呈嗎│施用第一級│
│97年│14日下午│日下午1時 │方式。      │啡、可待│毒品，處有│
│毒偵│4時許   │許        │            │因陽性反│期徒刑陸月│
│字第│        │          │            │應。（詳│。        │
│2465│台北縣瑞│台北縣瑞芳│            │偵查卷第│          │
│號  │芳火車站│鎮○○路郵│            │5頁）   │          │
│    │公廁內  │局前為警盤│            │        │          │
│    │        │查見其手臂│            │        │          │
│    │        │上有施打針│            │        │          │
│    │        │筒新痕跡而│            │        │          │
│    │        │查獲，並經│            │        │          │
│    │        │其同意採驗│            │        │          │
│    │        │尿液送驗  │            │        │          │
├──┼────┼─────┼──────┼────┼─────┤
│(5) │97年8月 │97年8月19 │海洛因：同上│尿液呈嗎│施用第一級│
│97年│19日上午│日下午1時 │方式。      │啡、可待│毒品，處有│
│毒偵│9時許   │許        │            │因陽性反│期徒刑陸月│
│字第│        │          │            │應。（詳│。        │
│2997│基隆台北│台北縣瑞芳│            │偵查卷第│          │
│號  │縣瑞芳鎮│鎮三爪子坑│            │6頁）   │          │
│    │瑞芳國中│路69巷34之│            │        │          │
│    │附近山上│1號為警執 │            │        │          │
│    │        │行搜索勤務│            │        │          │
│    │        │查獲，並經│            │        │          │
│    │        │其同意採驗│            │        │          │
│    │        │尿液      │            │        │          │
├──┼────┼─────┼──────┼────┼─────┤
│(6) │97年7月 │97年7月24 │以不詳方式。│尿液呈安│施用第二級│
│97年│24日下午│日下午1時 │            │非他命、│毒品，處有│
│毒偵│2時5分許│許        │            │甲基安非│期徒刑貳月│
│字第│為警採尿│          │            │他命陽性│。        │
│2739│前96小時│          │            │反應。（│          │
│號  │內之某時│          │            │詳偵查卷│          │
│    │時      │          │            │第6頁） │          │
│    │        │          │            │        │          │
│    │不詳地點│台北縣瑞芳│            │        │          │
│    │        │鎮○○街6 │            │        │          │
│    │        │巷口前為警│            │        │          │
│    │        │查獲，經其│            │        │          │
│    │        │同意採驗尿│            │        │          │
│    │        │液送驗    │            │        │          │
└──┴────┴─────┴──────┴────┴─────┘


司法院資訊處製作；財團法人民間司法改革基金會備份。
